臺灣基隆地方法院刑事判決　　　　　　 93年度簡上字第115號
上　訴　人
即　被　告　庚○○
選任辯護人　侯傑中律師
上列上訴人因被告傷害案件，不服本院瑞芳簡易庭93年7 月19日
，九十三年度瑞簡字第六五號第一審簡易判決（檢察官聲請簡易
判決處刑聲請書案號：九十三年度偵字第二０九一號）提起上訴
，本院判決如下：
    主  文
原判決撤銷。
庚○○傷害人之身體，處拘役貳拾日，如易科罰金以佰元折算
壹日。
    事  實
一、緣庚○○與丁○○（為庚○○夫連永盛之叔叔）、戊○○○
    夫妻毗鄰而居，渠等與連德順、甲○○（連德順之媳）、辛○○、丙○○、連己○等人均居住於台北縣雙溪鄉牡丹村2
    鄰五分之窪地內，丁○○與戊○○○夫妻住於該窪地最右側
    （按此處所指窪地之左、右、前、後，係以該窪地內住宅之
    方位而論），庚○○住在丁○○與戊○○○夫妻左側，連己○住於該窪地最左側，辛○○與丙○○夫妻住於連己○毗鄰
    之右側而與庚○○住處間隔一水溝，連己○住處左側尚有一
    三角形庭院，在該窪地左上角則為連德順（包含甲○○）之
    住處，該窪地之前方則有一塊田地，該窪地前後方又以一道
    路包圍。庚○○與戊○○○於九十三年四月廿七日前數日，
    即因連氏族親共同修繕祖墳所餘金錢之事而生嫌隙，庚○○
    於該日下午四時許在連德順住處之祠堂看見戊○○○在該處
    ，即與戊○○○發生口角爭執，適連己○目睹此景，乃叫庚○○與戊○○○離開，不要在連德順家吵，庚○○與戊○○○乃至連己○住處左側之三角形庭院繼續爭吵，丁○○本在
    窪地前方之田地工作，因聽聞庚○○與戊○○○之爭吵聲亦
    趕至連德順住處祠堂前方加入爭吵，嗣庚○○循窪地後方道
    路返家，而戊○○○與丁○○則由屋前庭院返家，然戊○○○與丁○○返家後仍心有未甘，至庚○○住處前方大聲叫罵
    ，庚○○乃出門對應，庚○○與戊○○○隨即互相發生肢體
    衝突，丁○○亦助勢戊○○○而將庚○○之雙手抓住，後庚○○掙脫右手，而與戊○○○相互揪住對方之頭頂之頭髮，
    戊○○○在肢體衝突之過程中受有右側下巴挫瘀傷二Ⅹ二公
    分、左腕外側三Ⅹ一公分瘀傷之輕微傷害，後因庚○○與戊○○○相互揪住對方之頭頂之頭髮相互對峙僵持不下，該二
    人始相互放手，各自悻悻然返家。
二、案經戊○○○訴由台北縣警察局瑞芳分局報請臺灣基隆地方
    法院檢察署檢察官偵查後聲請簡易判決處刑。
    理    由
一、訊據被告庚○○固承認前開其與告訴人戊○○○先在連德順
    住處之祠堂口角，嗣因連己○勸阻而與戊○○○至連己○住
    處左側之三角形庭院繼續爭吵，嗣丁○○亦趕至該處加入爭
    吵，後其與丁○○、戊○○○分別返家後，丁○○、戊○○○至其家門前叫罵，其出門應對而與戊○○○發生肢體衝突
    互拉頭髮之事，然辯稱：伊沒有打告訴人戊○○○，伊與丁○○、戊○○○在前開三角形庭院爭吵結束分別返家後，戊○○○在伊家門前一直罵伊罵不停，伊於下午六時許受不了
    就打開門一支腳跨出去，向戊○○○警告說「差不多一點」
    ，然後丁○○、戊○○○夫婦二人就開始打伊，渠夫婦二人
    用拳頭一直打伊之頭，伊兩隻手擋在頭上，並且往上揮動擋
    渠等之拳頭，手臂因此有點痛，渠二人沒有打到伊的頭，戊○○○就叫丁○○將伊之兩隻手抓住，戊○○○並用左手抓
    伊所穿著背心的領口，右手抓著伊頭髮頭頂那一撮，然後用
    力往下拉，伊當時被戊○○○往下拉頭已經拉到鞠躬彎腰九
    十度那個姿勢，此時伊兩手一直掙扎，右手掙脫後就向前抓
    住戊○○○的頭髮，戊○○○說頭很痛叫伊放手，伊說如果
    伊放手會被渠二人夫婦打死，戊○○○就叫丁○○放手，所
    以伊也一起放手，然後就各自回家，當時渠等夫婦二人都沒
    有說哪邊有痛或是受傷云云。辯護人另辯以：告訴人戊○○○之三軍總醫院診斷證明書雖記載右側下巴挫瘀傷，然其於
    鈞院審理時自稱其下巴受傷很痛造成沒有辦法吃飯，而證人
    乙○○卻證稱告訴人於九十三年四月廿八日至其之雙溪鄉衛
    生所看診時沒有提到告訴人右臉下方有瘀傷，致其沒有檢查
    告訴人該部位等語，因之，告訴人右下巴之挫瘀傷是否有於
    案發日因受被告打擊而受傷，容有疑義；至告訴人左腕外側
    三Ⅹ一公分之瘀傷部分，從三軍總醫院病歷、Ⅹ光片及雙溪
    鄉衛生所之Ⅹ光片均看不出來告訴人左手腕有何裂傷或骨折
    ，又證人乙○○證稱告訴人左腕外側三Ⅹ一公分之瘀傷是左
    手腕靠大拇指那一側，而三軍總醫院之病歷之人體圖卻標明
    係靠小指頭那一側，而乙○○所測之該處傷勢面積係三Ⅹ一
    公分，亦與三軍總醫院測量之該處傷勢面積為五Ⅹ三公分不
    同，又即使告訴人左腕外側三Ⅹ一公分之瘀傷確係與被告拉
    扯所致，則被告亦係因遭受丁○○、戊○○○夫婦二人毆打
    才以右手抓戊○○○的頭髮之方式還擊，此屬正當防衛不應
    處罰云云。公訴人則另以：被告因與告訴人發生前開肢體衝
    突，另造成告訴人受有左側胸部十Ⅹ五公分挫瘀傷及右側胸
    部十一Ⅹ四公分挫瘀傷云云。
二、經查：
(一)、告訴人戊○○○於本院九十四年一月十三日審理時以證人身
    分證稱「（案發日）我人在連德順家裡的客廳坐，被告向連
    德順說我說被告侵吞連家祖先的錢，我說我沒有說，是誰向
    你說的叫他過來對質，她說她是在我家門口聽到我向『巷仔
    叔』（台語）說的，我說我確實沒有說過，她就出去外面罵
    我，我們二個都出去外面互罵，被告叫我跪下去發誓，我也
    有跪下發誓如果我有說她侵吞連家祖先的錢，我就死子絕孫
    ，如果我沒有這樣講的話她就死子絕孫，她又罵我被車撞死
    ，罵一罵她就要過來打我，連德順看到就先推開被告，再推
    開我，這樣就結束了被告從被告家後門回去，而我從我家前
    面回去，我回去要經過被告的家，我走到被告家門口，她就
    站在她們家門口，她用二個拳頭打我前胸，一直打，我左手
    拿起來抵擋，所以左手也有受傷，她殺雞殺了10幾年，所以
    力氣很大，我沒有跌倒，我是一直用手抵擋，並且大聲叫，
    我先生聽到才過來，我先生用雙手將被告二支手抓住，後來
    我先生有一手抓不住被告的一支手，被告的一支手被放開來
    ，所以就抓我頭髮，而我也抓他的頭髮，有掙扎一陣子，後
    來被告放手，我也放手，而且是我先放的手，被告是雙手握
    拳一直搥打我胸前，拳數多到我沒有辦法說，我被她打到一
    時傻掉所以不會跑，她一直打我才用手去擋他，剛好我先生
    在家，才適時出來抓他，否則我被打死。」、「（辯護人問
    ：你們一開始互罵你並發誓，當時妳先生人在何處？）當時
    我先生人在家裡，是我和被告在被告家門前發生爭執他聽到
    才出來，之前吵架的時候他都沒有出來。」、「（辯護人問
    ：被告打你時，你有用手抵抗嗎？）有，我舉起左手用左手
    下臂的反側一直抵擋，我人有閃來閃去，也有退後，但是她
    還是上前打我，我沒有一直站在原地靜靜的讓她打，我有一
    直閃、一直退，但是她還是一直打我的前胸。」
(二)、然關於告訴人之傷勢，證人即雙溪鄉衛生所主任乙○○於本
    院審理時證稱「告訴人一個人過來說她昨天傍晚被打至雙胸
    腫痛，左手腕無法轉動。我看到左手腕外側（指的是大姆指
    那一側）有3 公分Ｘ1 公分的瘀傷，這是一種常見會發生骨
    折的位置，所以我就幫告訴人照該部位的Ｘ光，結果並沒有
    發現骨折，因為告訴人還有陳述雙胸腫痛，所以我請她把上
    衣撩起來讓我診視，發現她雙側胸部各有10公分Ｘ4.5 公分
    的瘀傷，病人要求開診斷書，我就開立乙種診斷書給她。」
    、「（辯護人問：你在診斷書上有寫告訴人是被打至傷害，
    依據為何？）這是依據病人主訴所記載的。」、「（辯護人
    問：你現在是否可以認定告訴人造成瘀傷的原因為何？）告
    訴人來衛生所的時候沒有交代她的傷勢是何人所傷、傷害她
    的人是否持用兇器，在打架時女人的拳頭是比10Ｘ4.5 公分
    來的小，但若遭受單側定點的猛力重擊確可造成10Ｘ4.5 公
    分之瘀傷，惟告訴人塊頭不小，若二人發生肢體衝突，打不
    還手，而乖乖讓人單側定點猛力的打，導致對側胸部同樣大
    小及程度之傷勢，可能性雖有，相對性來說較小。至於左腕
    外側3 Ｘ1 公分之鈍器傷，這有可能是徒手劈傷，也有可能
    細棍棒所致。」、「（辯護人問：可否說明照片所示告訴人
    之傷勢是否規則性的傷勢？）也不是規則性的問題，最主要
    是太對稱性，有點詭異，因為如果真的是二人互毆有你來我
    往的情況，就不會有如此對稱性的傷勢。」、「（辯護人問
    ：告訴人的傷勢是兩邊的胸部各有一條長形的瘀傷，如果是
    毆傷的話，有無可能瘀傷的邊緣是呈現不規則狀，而不是一
    條長形的直線？）如果沒有預謀而是拳頭打下去應該是寬
    4.5 公分的一個拳頭寬度，長度則要看打了幾拳而定，也要
    看打的位置，才能判斷是否規則或是不規則，因為在打人的
    時候通常來說是把被害人抓住，然後用拳頭反覆打，所以是
    有可能造成瘀傷的邊緣呈一直線的規則性；但是是否被害人
    被打了一邊之後還讓打他的人繼續打另外一邊也造成規則性
    的瘀傷，這種可能性比較小，所以我覺得重點不在規則或是
    不規則而是對稱性。」、「（辯護人問：告訴人胸部這種傷
    勢除了有可能用拳頭打傷外，尚有無可能以他種方式造成？
    ）凡是可以造成鈍器傷的都有可能。」、「（辯護人問：當
    天照Ｘ光有無發現告訴人左手腕外側有裂傷的情形嗎？）當
    時沒有。．．．」、「（辯護人問：看診當時有無發現告訴
    人右臉頰下方的瘀傷？）當時病人以她的主訴為主，告訴人
    沒有提到她的右臉頰下方有瘀傷，所以我沒有檢查這一部分
    。」、「（辯護人問：告訴人胸前的傷痕有無可能是刮痧造
    成？）只要是鈍器傷都有可能造成，而刮痧不當也屬於鈍器
    傷。」、「（辯護人問：從你看到告訴人的傷勢，依照你的
    判斷，她被人毆傷的可能性大還是小？）手的部分被人毆傷
    的機會比較大，胸部其中一部分有可能是打來的，但是對稱
    性則不太可能。」、「（審判長問：告訴人胸部兩側的傷是
    否對稱？）對稱性很高，連角度也對稱。」、「（審判長問
    ：依證人丁○○警訊所述，被告雙手用力往前打告訴人，是
    否可能造成她胸部那樣的傷勢？）不可能。因為一個人一定
    有一支慣用手力氣比較大，而另一隻手力氣較小，要打成同
    樣位置、同樣程度，是不可能的。」、「（審判長問：告訴
    人於三軍總醫院左手腕之Ｘ光片二張，可否看出那邊有裂傷
    或骨折？（提示Ｘ光片及三軍總醫院病歷））看不出來。從
    三軍總醫院的病歷看不出來有寫到告訴人左手腕有何裂傷或
    骨折，但是他在後面處置欄有寫醫師用夾板固定告訴人左手
    腕。」、「（審判長問：你認為胸部兩側對稱性有問題，外
    力造成的可能性很小，這樣說來是兩側都有問題，還是一側
    有問題？）兩側對稱性有問題是不可能兩側同時遭受同樣的
    力道的外力所致，不能排除單側是外力所致，而且不能排除
    是哪一側，兩側都有可能。兩側的傷放在一起來看，就不可
    能造成如此傷勢。」等語。由證人乙○○之詳細證述明確可
    知：其認為告訴人左腕外側之瘀傷係遭人毆打所致；而告訴
    人兩側胸部之挫瘀傷，由於對稱性過於明顯，且告訴人又係
    互毆之二人其中之一人，不可能站著不動讓被告反覆以拳頭
    捶打而造成大範圍（大過一個拳頭一次捶打之傷勢）之挫瘀
    傷，故告訴人右側及左側二側之胸部傷勢放在一起整體觀察
    ，不可能係外力所致；至告訴人右側下巴之傷勢，由於告訴
    人未告知證人乙○○，故乙○○並未檢查。
(三)、本院認證人乙○○所言即關於告訴人之傷勢如何造成頗與經
    驗法則相符，言之成理，然此關係告訴人有無跨大其胸部之
    傷勢（告訴人所指訴遭被告毆傷之傷勢中，以其胸部傷勢為
    最嚴重，其餘即右下巴及左手外腕之傷勢則屬極輕微之小範
    圍瘀傷），有無故加誣陷被告之嫌疑，關係重大，爰將本案
    全部卷證，包括本院所調得之雙溪鄉衛生所、三軍總醫院病
    歷紀錄及Ｘ光片均送請法務部法醫研究所，請其就告訴人前
    開傷勢及證人乙○○前開證詞加以表示意見，該所認為「依
    乙○○醫師證詞『告訴人胸部兩側的傷對稱性高，連角度也
    對稱」，並認為被告雙手用力往前打告訴人是否可能造成她
    胸部那樣的傷勢，答為『不可能，因為一個人一定有一隻慣
    用手力氣比較大，而另一隻手力氣較小，要打成同樣位置，
    同樣程度，是不可能的。』．．．等證詞似相當中肯。」，
    該所並綜合研判：「(一)依研判連女（即告訴人）左右側下巴
    瘀青泛黑明顯較可能為在攝影前三日（按攝影日為九十四年
    五月一日）發生，且該傷無邊緣化泛黃色澤。(二)雙側乳房上
    位有泛黃邊緣化，此種色澤較支持為發生於受傷後廿四小時
    至卅六小時以上（以近乳頭端之胸底部之瘀青漸退並顯示黑
    色澤）亦可支持為攝影前三日（即九十三年四月廿七日發生
    ）所殘留痕，惟外傷形態較無法支持為互毆之毆擊結果。(三)
    連女胸前傷口中有散狀泛紅點，較支持為十二至廿四小時內
    抓擦痕之較新近之傷痕。．．．」此有法務部法醫研究所（
    九四）醫鑑字第０三五二號法醫文書審查鑑定書一份在卷可
    憑，由是可知，該所亦同意證人乙○○之前開證詞，告訴人
    之下巴瘀傷之日期雖有可能係在九十四年四月廿七日（即攝
    影前三日）發生，然其之兩側乳房之挫瘀傷卻存在不同時期
    之傷痕，即使乳房上方之泛黃邊緣化之瘀傷可支持為攝影前
    三日（即案發日之九十四年四月廿七日）所發生，然外傷形
    態亦無法支持為互毆傷。
(四)、由證人乙○○之前開證詞、法務部法醫研究所前開法醫文書
    審查鑑定書及經驗法則可知，公訴人起訴及告訴人指訴被告
    因與告訴人發生前開肢體衝突，造成告訴人受有左側胸部十
    Ⅹ五公分挫瘀傷及右側胸部十一Ⅹ四公分挫瘀傷云云，核與
    事實嚴重扞挌，此部分傷勢斷非被告於案發日與告訴人發生
    肢體衝突時所致之告訴人之傷害，告訴人此部分之指訴自已
    涉及誣告。
(五)、證人即告訴人之夫丁○○於本院九十四年一月十三日審理時
    證稱被告與告訴人於九十四年一月廿七日下午吵架之前階段
    ，伊在家中屋內沒有在場亦沒有聽見，「（審判長問：被告
    與告訴人二人吵完後，你有無出來？）他們二人在我及被告
    屋外吵的很大聲（位置比較靠近被告家門前），所以我才出
    來，我聽到聲音很大聲，我出來時我看到被告用雙手一直打
    我太太的胸前，我就抓住被告的雙手，被被告掙脫一手，被
    告就用那一手去抓告訴人的頭髮，告訴人也抓住被告的頭髮
    ，後來兩人放手就沒有事情了，各自回家。」、「（審判長
    問：93年4 月27日下午在連德順門前及連慶雲屋旁三角形空
    地，你有無看到被告與告訴人吵架？）沒有，因為我都待在
    屋裡面。」云云。此非惟與被告前開辯詞所稱丁○○在伊與
    戊○○○至連己○住處（即連慶雲住處）左側之三角形庭院
    繼續爭吵時，丁○○即自窪地前方之田地趕至該處加入爭吵
    ，後伊與丁○○、戊○○○分別返家後，丁○○、戊○○○
    共同至伊家門前叫罵，丁○○在伊與戊○○○發生肢體衝突
    之全程均在場等語不符，證人甲○○且於本院前開審理期日
    證稱「他們二人（即被告與告訴人二人）在我家祠堂前面吵
    ，我在另外一間的客廳裡聽到他們二人在吵架，內容我記不
    得，因為當時連德順身體不舒服，我嬸嬸連己○就叫他們二
    人離開不要在我家祠堂那邊吵，他們二人就到祠堂前面的空
    地繼續吵，吵架內容記不得，然後他們二人就回去了，我就
    不知道後續的事。」、「（辯護人問：你當時有無看到丁○○？）丁○○後來才過來祠堂前面的空地，此時告訴人與被
    告還在祠堂前面的空地吵，丁○○不知道當時是在田裡面還
    是其他地方，聽到爭吵聲音才走過來的。」、「（辯護人問
    ：被告於準備程序庭所繪之現場圖，是否正確？可否指出一
    開始被告與告訴人爭吵的地方？（提示被告所繪現場圖））
    現場圖正確。一開始被告和告訴人一個人在我家祠堂一進門
    的地方、一個人在祠堂的門口兩個人在吵，後來連己○把他
    們趕走，他們就跑到連慶雲家旁邊的三角庭院，繼續吵的時
    候丁○○就過來了，後來他們吵一吵就往下方的一條路回到
    他們自己的住家．．．。」等語，該證人與被告、告訴人夫
    妻均無瓜葛，其之證言自無刻意迴護或攀誣任何一造之可能
    ，而由其之前開證言可知，被告所辯稱之其先與告訴人在連
    德順家門前口角，後因連己○驅趕，乃與告訴人至連己○家
    旁之三角形庭院口角繼續爭吵，此時丁○○即已趕至該處加
    入爭吵之情節，殆屬事實無疑，證人丁○○前開有關其在被
    告與告訴人發生口角之前階段其均不在場、被告在其家門前
    以雙手毆打告訴人之前胸時，其始出門外目擊等之證詞，殆
    係偽證；此外，證人丁○○對於其妻即告訴人在被告家門前
    如何與被告肢體衝突除證以上語外，尚證稱被告用拳頭打告
    訴人時，告訴人只有左手舉起來抵擋而已，沒有閃的動作云
    云，此與其妻即告訴人前開指述即其為被告毆打時「我人有
    閃來閃去，也有退後」之情節相互矛盾，最為重要者，其證
    述其妻遭被告以雙手一直捶打前胸之情節，與本院前開認定
    告訴人之胸前二乳房之瘀傷與被告之毆擊無關之見解亦完全
    扞挌，故該部分之證詞亦屬虛偽。
(六)、由被告自己所述之前開肢體衝突過程可知，被告在該過程中
    造成告訴人受有右側下巴挫瘀傷二Ⅹ二公分、左腕外側三Ⅹ
    一公分瘀傷之輕微傷害乃屬自然，與經驗法則無何違背。再
    法務部法醫研究所前開鑑定意見亦認為告訴人下巴瘀青泛黑
    明顯較可能為在攝影前三日發生，因攝影日為九十四年五月
    一日，據此，該傷勢自為九十四年四月廿七日左右造成。又
    告訴人於九十四年四月廿八日至雙溪鄉衛生所看診時，證人
    乙○○即已發現告訴人受有左腕外側三Ⅹ一公分瘀傷，告訴
    人後於九十四年四月卅日至三軍總醫院看診，雖該院在病歷
    之人體圖標明該傷勢係靠小指頭側之左手下腕，然該院開立
    之家庭暴力事件驗傷診斷書之人體圖卻標示該傷勢係靠拇指
    頭側之左手下腕，此即與證人乙○○之所見相同，至三軍總
    醫院所記載之該處傷勢面積雖為五Ⅹ三公分，與乙○○在診
    斷證明書所記載之傷勢面積稍有擴大，然告訴人係於在乙○○處看診後二日始至三軍總醫院看診，瘀傷因時日之經過而
    稍有擴大自屬難免，尚不能因此即指告訴人之左腕前臂之傷
    勢在二次看診時係不同之傷勢或有何造假之處；至告訴人至
    雙溪鄉衛生所、三軍總醫院看診時皆有針對左手腕照Ⅹ光片
    ，據此判斷並無骨頭裂傷之情況，此有雙溪鄉衛生所、三軍
    總醫院之病歷在卷，並經本院調閱該二單位之Ⅹ光片在案，
    並此敘明。
(七)、按「查正當防衛係對於現在不正之侵害防衛自己或他人之權
    利者而言，本案上訴人與某甲口角互毆彼此成傷，不能證明
    某甲先行侵害，自不得主張正當防衛。」、「正當防衛必須
    對於現在不法之侵害始得為之，侵害業已過去，即無正當防
    衛可言。至彼此互毆，又必以一方初無傷人之行為，因排除
    對方不法之侵害而加以還擊，始得以正當防衛論。故侵害已
    過去後之報復行為，與無從分別何方為不法侵害之互毆行為
    ，均不得主張防衛權。」最高法院一七年上字第六八六號、
    卅年上字第一０四０號判例分別著有明文（最高法院五六年
    台上字第五七一號、七三年台上字第一五二二號、八三年台
    上字第四二九九號、八四年台非字第二０八號、八六台上字
    第二四八０號、八八台上字第四０七號、八八台上字第四六
    七三號、八九台上字第三二五九號、九一台上字第一九六三
    號、九一台上字第二六一四號、九二台上字第三０三九號、
    九二台上字第三七九一號諸判決亦明揭此旨）。被告與告訴
    人在渠二人家門前發生肢體衝突時，僅渠二人與丁○○在場
    ，丁○○之前開證詞已證明為偽證，而被告與告訴人二人對
    於何人先為肢體衝突之侵害行為又各執一詞，並且無從以告
    訴人之傷勢判分（按僅能判斷傷勢之真偽，如前所述），而
    告訴人於本案之肢體衝突中受有右側下巴挫瘀傷二Ⅹ二公分
    、左腕外側三Ⅹ一公分瘀傷之輕微傷害，被告則無受任何之
    傷害，則本案實屬被告與告訴人二人互毆，而僅有告訴人一
    人成傷之案例，按諸最高法院一貫見解，被告斷無主張正當
    防之可能，辯護人辯稱被告於本案構成正當防衛，尚有誤會
    。
(八)、至上訴人聲請傳喚並詰問之證人丙○○、辛○○均證稱渠二
    人未聽聞被告與告訴人於案發日之口角及肢體衝突，而另一
    證人連己○雖證稱其確有將在連德順家門前吵架之被告與告
    訴人趕走，然其後之其均不知道，因之，該三證人尚不足為
    被告無罪之證明。
綜上，被告上開犯行明確，並有台北縣雙溪鄉衛生所診斷證明書
、三軍總醫院家庭暴力事件驗傷診斷書、本院向該二單位調得之
病歷附卷足憑，本件事證明確，被告上開犯行足堪認定。
三、核被告所為，係犯刑法第二百七十七條第一項之傷害罪。公
    訴人另指訴被告因與告訴人發生前開肢體衝突，另造成告訴
    人受有左側胸部十Ⅹ五公分挫瘀傷及右側胸部十一Ⅹ四公分
    挫瘀傷，此部分傷勢經本院認定並非被告所造成，已如前述
    ，然此部分若果為被告造成，則與本院認定之傷害部分具有
    單純一罪之關係，爰不另為無罪之諭知；另告訴人係先至台
    北縣雙溪鄉衛生所看診，故其左腕外側之瘀傷之面積自應以
    該衛生所認定之三Ⅹ一公分為準，不應以其於二日後瘀傷擴
    散始至三軍總醫院看診，經該院認定之五Ⅹ三公分為準，附
    此敘明。爰審酌被告造成之告訴人傷勢極為輕微、告訴人於
    偵、審中故意跨大胸部之主要傷勢、告訴人尚無其他前科犯
    行（此有台灣高等法院被告全國前案紀錄表可佐）等一切情
    狀，量處如主文所示之刑，並諭知易科罰金之折算標準。原
    審據予論罪科刑固非見，惟原判決就告訴人虛構胸部之傷勢
    未及詳予勾稽，尚有未洽，上訴人上訴意旨執此指摘原判決
    不當，為有理由，自應由本院將原判決撤銷改判如上所述。
據上論斷，應依刑事訴訟法第四百五十五條之一第三項、第三百
六十九條第一項前段、第三百六十四條、第二百九十九條第一項
前段，刑法第二百七十七條第一項、第四十一條第一項前段，罰
金罰鍰提高標準條例第一條前段、第二條，判決如主文。
本案經檢察官黃鴻達到庭執行職務
中　　華　　民　　國　　94　　年　　6 　　月　　28　　日
                  刑事第三庭審判長法    官　鄭景文
                                  法    官　王美婷
                                  法　　官  曾雨明
以上正本證明與原本無異。
本件不得上訴。
中　　華　　民　　國　　94　　年　　6 　　月　　29　　日
                                  書 記 官  王靜敏
附錄法條：
中華民國刑法第277條第1項：
傷害人之身體或健康者，處 3 年以下有期徒刑、拘役或 1 千以
下罰金。
